【裁判字號】    96,易,3103
【裁判日期】    970103
【裁判案由】    贓物
【裁判全文】
臺灣臺北地方法院刑事判決              96年度易字第3103號
公  訴  人  臺灣臺北地方法院檢察署檢察官
被      告  甲○○
                    （現另案於臺灣桃園女子監獄執行中）
上列被告因贓物案件，經檢察官提起公訴（96年度偵字第21485
號），本院判決如下：
    主  文
甲○○收受贓物，處有期徒刑參月，如易科罰金，以新臺幣壹仟
元折算壹日。
    事  實
一、甲○○自民國94年10月起至96年2月止，已有4次竊盜前科紀
    錄（現執行中，均不構成累犯），素行不佳。竟仍不知悔改
    ，明知姓名年籍不詳綽號「旦旦」之成年女子所持有之NOKI
    A牌6230型（序號:000000000000000 號）、PUNTECHT牌G500
    型（序號:000000000000000 號）手機各1支，均係來歷不明
    之贓物（該2支機為陳憶樺所有，於民國96年7月10日21時50
    分許，在臺北市萬華區○○○段200號前遭不明歹徒搶奪之物
    。）。為朋分轉售所得之價金，竟基於收受贓物之犯意，於
    96年7月13日下午某時，在臺北市萬華區西門町附近，允諾
    代為出售而收受之。旋於同日19、20時許，甲○○以新臺幣
    （下同）1200元之價格，將之出售予在臺北市○○區○○街
    夜市仁濟醫院前擺攤，而不知為贓物之張章哲（已由檢察官
    另為不起訴處分）。嗣張章哲將之交予不知情之岳母黃錦秋
    ，黃錦秋再於同年月15日12時許，將之轉售予不知情之THEN
    LUNG使用。經警循線查獲上情。
二、案經臺北市政府警察局移送臺灣臺北地方法院檢察署檢察官
    偵查起訴。
    理  由
一、訊據被告甲○○固坦承於上揭時、地，收受「旦旦」所交付
    之上開手機2支，並於上揭時、地，以1200元之價格出售予
    張章哲等情不諱，惟矢口否認有何收受贓物之犯行，並辯稱
    :不知道該手機為贓物云云。惟查：
  (一)被告收受上開手機2支，並將之以1200元之價格轉售予張章
    哲等情，為被告所不爭執，核與證人張章哲於警詢時之陳述
    相符，並有中古手機買賣合約書1紙在卷可稽（參偵卷第16-
    19、37頁）。又上開手機再經由黃錦秋轉售予THEN LUNG使
    用等情，亦分據證人黃錦秋、THEN LUNG等人於警詢陳明在
    案（參偵卷第20-25頁。證人張章哲、黃錦秋、THEN LUNG三
    人雖未於本院審理時到庭，但被告對於其三人於警詢中之證
    詞之證據能力均不爭執，依刑事訴訟法第159條之5第2項自
    得為證據，附此敘明。）。
  (二)被告所收受之上開手機2支，均係陳憶樺所有。陳憶樺於96
    年7 月10日21時50分許，在臺北市○○區○○路1段200號前
    ，遭不詳歹徒騎乘機車搶走一節，亦據證人陳慞樺於警詢時
    指陳在卷（參偵卷第30-32頁，證人陳憶樺之證詞，依刑事
    訴訟法第159條之5第2項亦得為證據。）。是上開手機屬他
    人犯財產犯罪所得贓物無疑。
  (三)被告雖否認明知上開手機為贓物。但查，被告於偵查中自承
    出售手機時，向張章哲謊稱: 為男友所贈送之物等語（參偵
    卷第72頁），核與張章哲於警詢中之證詞相一致。果被告不
    知該手機為贓物，其為何不坦蕩地向張章哲表示是幫「旦旦
    」之女子出售，而要編織不實之謊言。又被告收受上開手機
    當時，「旦旦」並未交付任何足資證明手機來源之相關證明
    文件，而被告自承與「旦旦」之女子不認識，「旦旦」當時
    同意支付給付其5、6百元之代價（參本院96年12月20日審理
    筆錄）。但承前所述系爭2支手機，共僅售得1200元，給付
    被告5、6百元，核已達於手機銷售所得之半數。果該手機有
    合法來源，「旦旦」只是因無證件，而請被告代售，何以願
    支付被告近半數之代價，此不合常理甚明。綜上事證，本院
    被告應已明知各該物品之來源均屬贓物甚明。被告上開所辯
    ，為卸責之詞，不足採信。
  (四)綜上，本件被告收受贓物之犯行，事證明確，洵堪認定，應
    依法論科。
二、核被告所為，係犯刑法第349條第1項之收受贓物罪。爰審酌
    被告自94年10月間至96年2月間止，已有4次之竊盜前科，此
    有臺灣高等法院被告前案紀錄表在卷可稽，其素行不佳，此
    次復為5、6百元之代價而收受贓物，代他人販售之犯罪動機
    、目的、手段，及其犯後否認犯罪之態度等一切情狀，量處
    如主文所示之刑，並諭知易科罰金之折算標準。
據上論斷，應依刑事訴訟法第284條之1、第299條第1項前段，刑
法349條第1項、第41條第1項前段，刑法施行法第1條之1，判決
如主文。
本案經檢察官杜慧玲到庭執行職務。
中    華    民    國    97    年    1     月    3     日
                  刑事第四庭  法  官  李桂英
上正本證明與原本無異。
如不服本判決，應於判決送達後10日內向本院提出上訴狀（應抄
附繕本）。告訴人或被害人如對於本判決不服者，應具備理由請
求檢察官上訴，其上訴期間之計算係以檢察官收受判決正本之日
期為準。
                              書記官  嚴君珮
中    華    民    國    97    年    1     月    3     日
附錄本案論罪科刑法條全文：
中華民國刑法第349條
（普通贓物罪）
收受贓物者，處3年以下有期徒刑、拘役或5百元以下罰金。搬運
、寄藏、故買贓物或為牙保者，處5年以下有期徒刑、拘役或科
或併科1千元以下罰金。
因贓物變得之財物，以贓物論。


司法院資訊處製作；財團法人民間司法改革基金會備份。
